臺灣臺中地方法院交通事件裁定                  九十一年度交聲字第一二五號
    原處分機關  交通部公路總局台中區監理所
    異 議人 即
    受 處分 人  甲○○
右列受處分人因違反道路交通管理處罰條例案件，對於交通部公路總局台中區監理所
中華民國九十一年二月十九日所為之處分（中監違字第裁六０─ＪＣ0000000
號裁決書），聲明異議，本院裁定如左：
        主  文
異議駁回。
        理  由
一、按汽車駕駛人不遵守道路交通標誌、標線、號誌之指示者，處新台幣九百元以上
    一千八百元以下罰鍰，違反前開規定者，除依該條款處罰鍰外，並予記違規點數
    一點，道路交通管理處罰條例第六十條第二項第三款、第六十三條第一項第一款
    分別定有明文。
二、本件受處分人即異議人甲○○聲明異議意旨略以：在舉發當時警員係在距離違規
    地七十公尺處臨檢，根本無法正確看到受處分人是否超越停車線，況南陽路口停
    車線、斑馬線已看不到，要罰應當罰交通線路規劃單位，故受處分人根本沒有紅
    燈越停止線，爰為此聲明異議（至於持逾期駕照部份，未據異議，業經確定）云
    云。
三、本院查：受處分人就其於民國九十一年二月四日下午四時四十分許，駕駛車牌號
    碼Ｍ九─二四０五號自小客車，行經南崗二路、南陽路口，為警臨檢之事實並不
    爭執，並經證人即舉發警員王辰中於本院九十一年四月十九日訊問時證述屬實，
    復有舉發違反道路交通管理事件通知單影本一紙、南投縣警察局南投分局函一紙
    、照片四張在卷可稽。其次，證人王辰中於本院同日訊問時提出異議人車輛停放
    位置圖一件為証，另證稱：「當時她準備闖紅燈，紅燈右轉，看到我們才踩煞車
    ，我是等到綠燈才欄下車子取締他，就是停第一輛已越停止線，所以才可以看到
    她，我看到是受處分人的車子，他的前面並沒有車子」等語，而證人王辰中係執
    勤警員，其立場客觀中立，且其與受處分人素不相識，亦無宿怨，苟受處分人無
    該等違規情事，舉發員警當無設詞攀誣濫予舉發之理，且由證人王辰中及異議人
    所提照片觀察，停車線中間雖略顯模糊，但頭尾部分仍清晰可辨，斑馬線並無模
    糊之情，是受處分人所辯「南陽路口停車線、斑馬線已看不到」云云，顯係卸責
    之詞，洵無足採。從而，受處分人既有前揭違規行為，原處分機關據以援引上開
    規定，就該部分裁處受處分人罰鍰，並記違規點數一點，並無不當，本件異議為
    無理由，應予駁回。
四、受處分人就前開裁決書所為持逾期駕照駕車部分之處分，並未異議，該部分業已
    確定，附此敘明。
據上論斷，應依道路交通管理處罰條例第八十七條第二項、道路交通案件處理辦法第
十九條，裁定如主文。
中      華      民      國    九十一    年      五      月      六      日
                                        臺灣臺中地方法院交通法庭
                                            法  官
右正本證明與原本無異。
如不服本裁定應於送達後五日內向本院提出抗告狀。
                                            書記官
中      華      民      國    九十      年      五      月      三      日
